# 请问外汇收支表中的汇率折算差额的计算

提问人：文定今生 时间：2010-02-25 11:17:50
外汇收支表中，汇率折算差额那项是怎么计算的？是就是汇兑损益折算成美元的数吗？谢谢了

回答人：chenyiwei
回复 楼主 文定今生 的帖子本项目可在年初数基础上，对本年度发生额进行分析，将本年度净发生额与年初数相加，求得期末余额填入。本年净发生额以本年度内“财务费用—汇兑损益”科目的借方净发生额，以及根据《企业会计准则第 17 号——借款费用》或《企业会计准则—借款费用》的规定计入在建工程和长期资产成本的汇兑损益金额为基础确定。但是，由于“外汇收支情况表”的币种为美元（不同于绝大多数企业的记账本位币），同时只反映各种外币之间的汇兑损益，因此与会计上的汇兑损益概念还是有区别的。
在填列本项目时应当注意： （ 1 ） 对于以人民币为记账本位币的企业而言，因将以美元反映的交易金额折合为人民币所产生的汇兑差额不应计入本项目。如果某一外商投资企业在经营业务中所涉及的外币只有美元，则本项目应填零。即此时本项目本期净发生额的计算公式是： （财务费用、在建工程等科目中反映的本期汇兑损益发生额-其中与以美元计价和结算的交易相关的汇兑损益发生额）/美元对人民币的汇率 （ 2 ） 对于以外币为记账本位币的企业而言，人民币、美元业务折合为记账本位币时所发生的汇兑损益不应计入本项目。即此时本项目本期净发生额的计算公式是： （财务费用、在建工程等科目中反映的本期汇兑损益发生额-其中与以美元、人民币计价和结算的交易相关的汇兑损益发生额）/美元对记账本位币的汇率